---
title: "EjercicioEnRMaiz"
author: "Arturo Morales Lopez"
date: "2 de mayo de 2017"
output: html_document
---

```{r setup, include=FALSE}
knitr::opts_chunk$set(echo = TRUE)
```

# Mi script explorando maiz
## Arturo Morales Lopez

### 1) Cargar en una df llamada fullmat el archivo 'Prac_uni6/maices/meta/maizteocintle_SNP50k_meta_extende.txt'.
```{r}
fullmat <- read.delim("../meta/maizteocintle_SNP50k_meta_extended.txt", header = TRUE, sep="\t")
```

### 2) ¿Que tipo de objeto creamos al cargar la base?
```{r}
class(fullmat)
```

### 3) ¿Cómo se ven las primeras 6 líneas del archivo?
```{r}
head(fullmat[1:6])
```

### 4) ¿Cuántas muestras hay?
```{r}
nrow(fullmat)
```

### 5) ¿De cuántos estados se tienen muestras?
```{r}
length(levels(fullmat$Estado))
```

### 6) ¿Cuántas muestras fueron colectadas antes de 1980?
```{r}
sum(fullmat$A.o._de_colecta<1980, na.rm = TRUE)
```

### 7) ¿Cuántas muestras hay de cada raza?
```{r}
table(fullmat$Raza)
```

### 8) En promedio, ¿a qué altitud fueron colectadas las muestras?
```{r}
mean(fullmat$Altitud)
```

### 9) ¿y a quá altitud máxima y mínima fueron colectadas?
```{r}
range(fullmat$Altitud)
```

### 10) Crea una nueva df de datos sólo con las muestras de la raza Olotillo
```{r}
Olotillo<-fullmat[fullmat$Raza == "Olotillo",]
```

### 11) Crea una nueva df de datos sólo con las muestras de la Raza Reventador, Jala y Ancho.
```{r}
TresRazas<- subset(fullmat, Raza == "Reventador"|Raza == "Jala"|Raza == "Ancho")
```

### 12) Escribe la matriz anterior en un archivo llamado "submat.cvs en /meta.
```{r}
write.csv(TresRazas, "../meta/submat.csv")
```
